臺灣新北地方法院板橋簡易庭民事判決
110年度板簡字第2240號
原      告  華南產物保險股份有限公司

法定代理人  陳文智  
訴訟代理人  林鼎鈞  
複  代理人  蔡明軒  
被      告  楊春木  
被      告  泳元有限公司

法定代理人  郭志鴻  
訴訟代理人  林軒詣  
上列當事人間請求侵權行為損害賠償事件，本院於民國111年2月
15日言詞辯論終結，判決如下：
    主      文
被告應連帶給付原告新臺幣350,980元，及被告楊春木自民國110
年9月14日起、被告泳元有限公司自民國110年9月2日起，均至清
償日止，按週年利率5%計算之利息。
訴訟費用由被告連帶負擔。
本判決得假執行。
    事實及理由
一、原告主張：被告楊春木於民國109年9月14日下午3時39分許
    ，駕駛被告泳元有限公司(下稱泳元公司)所有之車牌號碼00
    0-000號自用大貨車，行經新北市土城區金城路1段與忠義路
    口時，因酒駕且未注意車前狀況，而撞擊由原告承保車體損
    失險、訴外人張怡瑩駕駛瑩隆光電股份有限公司(下稱瑩隆
    公司)所有之車牌號碼0000-00號自用小客車（下稱系爭車輛
    ），致系爭車輛受損。因系爭車輛受損嚴重，依保險契約已
    達全損之狀態，原告乃依保險契約賠付新臺幣(下同)384,48
    0元，經扣除系爭車輛殘體出售處分予翔富汽車材料有限公
    司獲付之33,500元，被告應賠償餘額350,980元(計算式：38
    4,480元－33,500元＝350,980元)。為此，爰依保險代位及侵
    權行為損害賠償之法律關係，請求被告賠償損害等語。並聲
    明：被告應連帶給付原告350,980元，及自起訴狀繕本送達
    翌日起至清償日止，按週年利率5%計算之利息。
二、被告則以：願意賠償原告所受損失，然其於坊間尋找鑑價師
    就系爭車輛進行鑑價，系爭車輛於市場行情價僅170,000元
    ，原告主張系爭車輛殘體價額高於市場行情等語，資為抗辯
    。並聲明：原告之訴駁回。
三、法院之判斷：
  ㈠原告主張被告楊春木於前開時、地駕駛被告泳元公司所有之
    前揭車輛，因被告楊春木酒後駕車且未注意車前狀況，而與
    系爭車輛發生碰撞，致系爭車輛受損，系爭車輛依保險契約
    已達全損之狀態，原告依約賠付瑩隆公司384,480元完畢，
    原告嗣將系爭車輛報廢後得款33,500元等情，業據提出系爭
    車輛行車執照影本、新北市政府警察局道路交通事故當事人
    登記聯單暨初步分析研判表、道路交通事故現場圖暨現場照
    片、駿展汽車保修廠出具之估價單、車輛零件交修單、零件
    詢價單、報廢汽車買賣契約書及賠付對象維護明細為證，並
    經本院依職權向新北市政府警察局土城分局調閱本件道路交
    通事故卷宗，核閱屬實，被告雖辯稱原告主張之系爭車輛市
    價超出一般行情，並提出鑑價書籍資料為佐，然本件依原告
    之聲請送請台灣區汽車修理工業同業公會鑑定系爭車輛於10
    9年9月14日之市場交易價值，經該公會回覆以：「該車於20
    11年1月份出廠，廠牌：VOLVO、型式：S60T5TURBO、排氣量
    ：1999CC，系爭車輛於2020年9月份在正常車況下之價值約
    為45萬元」等語，此有台灣區汽車修理工業同業公會110年1
    2月29日台區汽工(宗)字第110456號函在卷可稽，被告所執
    前開抗辯，難認可採。
  ㈡按因故意或過失，不法侵害他人之權利者，負損害賠償責任
    ；汽車、機車或其他非依軌道行駛之動力車輛，在使用中加
    損害於他人者，駕駛人應賠償因此所生之損害，民法第184
    條第1項前段、第191條之2前段分定明文。次按受僱人因執
    行職務，不法侵害他人之權利者，由僱用人與行為人連帶負
    損害賠償責任，民法第188條第1項前段定有明文。又按被保
    險人因保險人應負保險責任之損失發生，而對於第三人有損
    失賠償請求權者，保險人得於給付賠償金額後，代位行使被
    保險人對於第三人之請求權。但其請求之金額，以不逾賠償
    金額為限，保險法第53條第1項亦著有明文。另按負損害賠
    償責任者，除法律有規定或契約另有訂定外，應回復他方損
    害發生前之原狀；損害賠償，除法律另有規定或契約另有訂
    定外，應以填補債權人所受損害及所失利益為限，民法第21
    3條第1項、第216條第1項亦有明文。復按不法毀損他人之物
    者，應向被害人賠償其物因毀損所減少之價額，為民法第19
    6條所明定。所謂其物因毀損所減少之價額，非不得以修復
    費用為估定之標準，且應以必要者為限。查原告承保系爭車
    輛，因系爭車輛已達全損程度，而賠付瑩隆公司384,480元
    ，並經報廢系爭車輛得款33,500元等情，業如前述，則原告
    代位請求被告連帶賠償損害350,980元（計算式：384,480元
    －33,500元＝350,980元），應為可採。
四、綜上所述，原告基於保險代位及侵權行為損害賠償之法律關
    係，請求被告給付350,980元，及被告楊春木自起訴狀繕本
    送達翌日即110年9月14日起、被告沐元公司自起訴狀繕本送
    達翌日即110年9月2日起，均至清償日止，按週年利率5%計
    算之利息，為有理由，應予准許。
五、本件係適用簡易訴訟程序所為被告敗訴之判決，爰依職權宣
    告假執行。
中　　華　　民　　國　　111 　年　　3 　　月　　18　　日
                  臺灣新北地方法院板橋簡易庭
                            法  官  施函妤
以上為正本係照原本作成。
如不服本判決，應於送達後20日內，向本院提出上訴狀並表明上
訴理由，如於本判決宣示後送達前提起上訴者，應於判決送達後
20日內補提上訴理由書（須附繕本）。
中　　華　　民　　國　　111 　年　　3 　　月　　21　　日
                            書記官  吳昌穆